【裁判字號】    98,訴,817
【裁判日期】    981015
【裁判案由】    違反槍砲彈藥刀械管制條例
【裁判全文】
臺灣高雄地方法院刑事判決               98年度訴字第817號
公  訴  人  臺灣高雄地方法院檢察署檢察官
被      告  乙○○
                    號
選任辯護人  鄧國璽律師
上列被告因違反槍砲彈藥刀械管制條例案件，經檢察官提起公訴
（97年度偵字第33006號），本院判決如下：
    主  文
乙○○犯非法持有可發射子彈具有殺傷力之改造手槍罪，處有期
徒刑參年肆月，併科罰金新臺幣伍萬元，罰金如易服勞役，以新
臺幣壹仟元折算壹日。扣案如附表編號一所示改造手槍壹枝（含
彈匣壹個，槍枝管制編號：0000000000號），沒收。
    事  實
一、乙○○明知可發射子彈具有殺傷力之改造手槍為管制物品，
    未經中央主管機關許可，不得擅自持有，竟基於未經許可而
    持有可發射子彈具殺傷力之改造手槍犯意，於民國97年9 月
    初某日，在臺灣高雄某不詳處所，以不詳方式取得可發射子
    彈具殺傷力之仿義大利P.BerettaM92FS型手槍、換裝土造金
    屬槍管及撞針而成之改造手槍1 枝（含彈匣1 個，槍枝管制
    編號：0000000000號）無故而持有之。嗣於97年11月23日下
    午3 時許，乙○○因另案遭通緝，為警在其高雄縣湖內鄉○
    ○路○段78巷9 號住所旁之鐵皮屋內予以逮捕，並當場扣得
    附表編號一所示改造手槍1 枝。
二、案經高雄縣政府警察局湖內分局報告臺灣高雄地方法院檢察
    署檢察官偵查起訴。
    理  由
壹、證據能力部分：
??按被告以外之人於審判外之言詞或書面陳述，除法律有規定
    者外，不得作為證據。又被告以外之人於審判外之陳述，雖
    不符前4 條之規定，而經當事人於審判程序同意作為證據，
    法院審酌該言詞陳述或書面陳述作成時之情況，認為適當者
    ，亦得為證據。當事人、代理人或辯護人於法院調查證據時
    ，知有第159 條第1 項不得為證據之情形，而未於言詞辯論
    終結前聲明異議者，視為有前項之同意，刑事訴訟法第159
    條第1 項、第159 條之5 第1 項、第2 項分別定有明文。查
    本案認定事實所引用之卷證資料，除原已符同法第159 條之
    1 至第159 條之4 規定、及法律另有規定等傳聞法則例外規
    定，而得作為證據外，其餘卷證資料，並無證據證明係公務
    員違背法定程序所取得，而檢察官、被告及辯護人於本院行
    準備程序及審理時，均不爭執其證據能力，且本院審酌前揭
    陳述作成時之情況，並無違法取證之瑕疵，亦認以之作為證
    據為適當，是本件有關被告以外之人於審判外之言詞或書面
    陳述等供述證據，依前揭法條意旨，自均得為證據。
貳、實體部分：
一、上揭事實，業據被告於本院審理時供稱：扣案槍枝係其在97
    年9 月初左右收受，其承認警察在前揭住處搜到此槍枝並具
    有殺傷力，其看到這把槍有收下把玩等語（見本院卷第33至
    34頁），足見被告坦承於97年9 月初某日，未經許可持有可
    發射子彈具殺傷力之槍枝。而扣案槍枝，經本院依職權送法
    務部調查局（下稱調查局）鑑定，經實際試射結果，認送鑑
    槍枝1 枝（槍枝管制編號：0000000000號），係仿義大利P.
    BerettaM92FS型式、經換裝金屬材質撞針及口徑約9mm 可容
    金屬彈丸通過之土造金屬槍管改造而成，經操作槍枝撞針力
    道足，整體機械性能良好，經實際裝填子彈試射，能擊發，
    單位面積動能約48.432焦耳/ 平方公分，超出日本科學警察
    研究所之研究，發射彈丸單位面積動能20焦耳/ 平方公分，
    足以進入人體皮肉層，認能夠擊發適合其使用於近距離具殺
    傷力之土造子彈，屬槍砲彈藥刀械管制條例列管物品等語，
    有調查局98年8 月18日調科參字第09800435370 號調查局鑑
    定通知書1 份在卷可稽（見本院卷第10至16頁），足徵扣案
    前揭槍枝確具殺傷力，可擊發具殺傷力之子彈無訛。此外，
    並有高雄縣政府警察局湖內分局搜索、扣押筆錄、扣押物品
    目錄表各1 份、查獲現場照片12張在卷可佐（見警卷第21至
    24頁、第26至31頁），及前揭手槍1 枝扣案足憑，堪認被告
    前揭自白與事實相符。綜上，本件事證明確，被告上揭犯行
    ，洵堪認定，應予依法論科。至被告於本院審理時雖供稱：
    扣案槍枝係其在前揭查獲處所整理房間時看到，之前有位叔
    叔住那裡云云（見本院卷第33頁），惟其前於警詢則供稱：
    扣案槍枝係證人吳政峰交給其云云（見警卷第2 頁）、於偵
    查中又改稱：不是證人吳政峰交付，其忘記誰給的云云（見
    偵卷第10頁），前後供述互有扞格，且為證人吳政峰否認在
    卷（見偵卷第15至16頁），是其前揭供述，自難盡信，且被
    告亦於本院審理時否認從朋友處寄藏扣案槍枝（見本院卷第
    34頁），自難遽認被告有寄藏槍枝之事實，附此敘明。
二、核被告所為，係犯槍砲彈藥刀械管制條例第8 條第4 項之非
    法持有可發射子彈具有殺傷力之改造手槍罪。檢察官認被告
    係涉犯槍砲彈藥刀械管制條例第8 條第4 項（起訴書誤載為
    第3 項）之未經許可寄藏可發射金屬或子彈具殺傷力之槍枝
    罪，容有誤會，已如前述，惟因二者基本社會事實同一，本
    院自得審理，且涉犯法條同一，自無庸再變更起訴法條，附
    此敘明。爰審酌被告任意持有具有殺傷力之改造手槍1 枝，
    對社會治安有潛在之危險性，本應嚴其刑責，惟考量其自97
    年9 月初某日持有前揭槍枝後，旋於同年11月23日為警查獲
    ，持有期間僅2 月餘，持有期間非長，且犯後終能坦認犯行
    ，態度尚佳，亦未發現其曾用以犯他案造成他人身體、財產
    等重大危害，又被告於本件犯行前，所犯為詐欺、施用毒品
    等非暴力犯罪案件，有臺灣高等法院被告前案紀錄表1 份在
    卷可按，素行尚可等一切情狀，量處如主文所示之刑，併科
    罰金部分並諭知易服勞役之折算標準，以資儆懲。至扣案如
    附表編號一所示改造手槍1 枝（含彈匣1 個，槍枝管制編號
    ：0000000000號），具殺傷力一節，有前揭鑑定通知書在卷
    可參，為違禁物，應依刑法第38條第1 項第1 款之規定，宣
    告沒收。另扣案如附表編號二至十三所示之物，均不具殺傷
    力，亦非槍砲彈藥之主要組成零件等情，亦有前揭鑑定書附
    卷可憑，自均非違禁物，亦均與本件犯罪無關連性，均不宣
    告沒收，併此敘明。
據上論斷，應依刑事訴訟法第299 條第1 項前段，槍砲彈藥刀械
管制條例第8 條第4 項，刑法第11條前段、第42條第3 項、第38
條第1 項第1 款，判決如主文。
本案經檢察官甲○○到庭執行職務。
中    華    民    國    98    年    10    月    15    日
                  刑事第九庭    審判長法  官   鄭詠仁
                                      法  官   黃沛文
                                      法  官   謝枚霏
附表：
┌──┬──────────┬────────┬───────┐
│編號│扣押物品            │檢驗報告        │備註          │
├──┼──────────┼────────┼───────┤
│一  │仿義大利P.BerettaM92│調查局98年8 月18│依刑法第38條第│
│    │FS型手槍、換裝土造金│日調科參字第0980│1 項第1 款之規│
│    │屬槍管及撞針而成之改│0000000 號鑑定通│定，宣告沒收。│
│    │造手槍1 枝（槍枝管制│知書            │              │
│    │編號0000000000號，含│                │              │
│    │彈匣1 個）          │                │              │
├──┼──────────┼────────┼───────┤
│二  │半成品手槍1 枝（槍枝│同上            │不具殺傷力，亦│
│    │管制編號0000000000號│                │與本件犯罪無關│
│    │）                  │                │連性，爰不宣告│
│    │                    │                │沒收。        │
├──┼──────────┼────────┼───────┤
│三  │手槍滑套1個         │同上            │不具殺傷力，非│
│    │                    │                │槍砲彈藥之主要│
│    │                    │                │組成零件，亦與│
│    │                    │                │本件犯罪無關連│
│    │                    │                │性，爰不宣告沒│
│    │                    │                │收。          │
├──┼──────────┼────────┼───────┤
│四  │槍管3枝             │同上            │同上          │
│    │                    │                │              │
├──┼──────────┼────────┼───────┤
│五  │彈頭1顆             │同上            │同上          │
│    │                    │                │              │
├──┼──────────┼────────┼───────┤
│六  │子彈（半成品）2顆   │同上            │同上          │
├──┼──────────┼────────┼───────┤
│七  │鋼珠子彈1包         │同上            │同上          │
├──┼──────────┼────────┼───────┤
│八  │零件1包             │同上            │非槍砲彈藥之主│
│    │                    │                │要組成零件，亦│
│    │                    │                │與本件犯罪無關│
│    │                    │                │連性，爰不宣告│
│    │                    │                │沒收。        │
├──┼──────────┼────────┼───────┤
│九  │彈簧20支            │同上            │同上          │
├──┼──────────┼────────┼───────┤
│十  │丈量尺1把           │同上            │同上          │
├──┼──────────┼────────┼───────┤
│十一│螺絲起子5支         │同上            │同上          │
├──┼──────────┼────────┼───────┤
│十二│挫刀1支             │同上            │同上          │
├──┼──────────┼────────┼───────┤
│十三│固定夾1個           │同上            │同上          │
└──┴──────────┴────────┴───────┘
以上正本證明與原本無異。
如不服本判決應於收受送達後10日內向本院提出上訴書狀，並應
敘述具體理由；如未敘述上訴理由者，應於上訴期間屆滿後20日
內向本院補提理由書（均須按他造當事人之人數附繕本）「切勿
逕送上級法院」。
中    華    民    國    98    年    10    月    15    日
                                      書記官   楊馥如
附錄本判決論罪之法條：
槍砲彈藥刀械管制條例第8條第4項
未經許可，持有、寄藏或意圖販賣而陳列第 1 項所列槍枝者，
處 3 年以上10 年以下有期徒刑，併科新臺幣 700 萬元以下罰
金。


司法院資訊處製作；財團法人民間司法改革基金會備份。
